【裁判字號】    89,基簡,308
【裁判日期】    891212
【裁判案由】    損害賠償
【裁判全文】
臺灣基隆地方法院宣示判決筆錄  八十九年度基簡字第三０八號
    原      告  甲○○○
    被      告  乙○○
右當事人間民國八十九年度基簡字第三０八號損害賠償事件，於中華民國八十九年十
二月十二日下午四時０分在本院民事第九法庭公開宣示判決，出席職員如左：
                法      官  蔡岱霖
                法院書記官  范育誠
                通      譯  林玉梅
朗讀案由兩造均未到
法官朗讀主文宣示判決，並諭知將判決主文、所裁判之訴訟標的及其理由要領，記載
於後：
    主    文
被告應給付原告新台幣貳萬伍仟玖佰拾貳元，及自民國八十九年七月二十八日起至
清償日止，按年息百分之五計算之利息。
原告其餘之訴駁回。
訴訟費用由被告負擔五分之一，餘由原告負擔。
本判決原告勝訴部分，於原告以新台幣捌仟元為被告供擔保後，得為假執行。
原告其餘假執行之聲請駁回。
    事實及理由要領
甲、兩造聲明及陳述要旨：
一、原告部分：
  (一)聲明：被告應給付原告新台幣（下同）十四萬五千元，並願供擔保以代釋明，請
    准宣告假執行。
  (二)陳述略以：
    １、被告於民國八十八年九月十八日下午五時五十分許，駕駛車牌號碼ＧＰＭ─
        五八七號重型機車，由基隆市六堵區往基隆市市區方向行駛，途經基隆市○
        ○○路與光明路口，疏於注意，且因超速行駛未注意車前狀況，而擦撞同向
        在前欲左轉由原告所駕駛之ＵＧＨ─四九八號輕機車，並致原告因此受頭部
        外傷之傷害。
    ２、請求賠償之項目及金額：
        (1)醫療費用之損害：十萬元。提出診斷書一張、醫療費用單據一張、機車行
          車執照一枚為證。
        (2)薪資損失：三萬五千元，原告原係擔任幼兒褓姆之工作，為訴外人江睿亮
          、黃崇金照顧幼兒，每月薪資合計三萬五千元，因本件傷害而不能工作三
          十日，受有薪資損失三萬五千元；提出褓姆工作薪資證明書四張為證。
        (4)精神慰撫金：一萬元。
二、被告部分：被告未於言詞辯論期日到場，亦未提出書狀為何聲明或陳述。
乙、理由要領：
一、本件原告主張被告於八十八年九月十八日下午五時五十分許，駕駛車牌號碼ＧＰ
    Ｍ─五八七號重型機車，由基隆市六堵區往基隆市市區方向行駛，途經基隆市○
    ○○路與光明路口，疏於注意，且因超速行駛未注意車前狀況，而擦撞同向在前
    欲左轉由原告所駕駛之ＵＧＨ─四九八號輕機車，致原告因此受頭部外傷之傷害
    之事實，業據原告提出長庚紀念醫院診斷證明書一份為證，並經本院依職權調取
    本院八十九年度基交簡字第四五號刑事確定判決及案卷核閱屬實，被告未到場辯
    論，亦未提出書狀為何陳述，本院審酌其事證，認原告上開主張為真實。
二、按因故意或過失，不法侵害他人之權利者，負損害賠償責任；不法侵害他人之身
    體、健康者，被害人雖非財產上之損害，亦得請求賠償相當之金額；民法第一百
    八十四條第一項前段、第一百九十五條第一項前段分別定有明文。原告請求被告
    賠償之各項損害，是否應予准許，分述如下：
    (1)醫療費用十萬元部分：原告提出長庚紀念醫院醫療費用收據一張為證，經核其
      記載費用金額合計六千八百六十三元，並有長庚紀念醫院診斷證明書一份可憑
      ，核其治療均屬必要，原告此部分請求於上開金額六千八百六十三元範圍內，
      為有理由；逾上開金額之請求，原告並未舉證以明其確為何項必要支出，難認
      為真實，自非有理由。
    (2)減少薪資收入損失共計三萬五千元部分：原告主張其係擔任幼兒褓姆之工作，
      為訴外人江睿亮、黃崇金照顧幼兒，每月薪資合計三萬五千元，因本件傷害而
      不能工作三十日，受有薪資損失三萬五千元之事實，業據原告提出褓姆工作薪
      資證明書四張為證，應堪信為真實，是故，原告主張被告賠償其減少薪資收入
      損失共計三萬五千元，為有理由。
    (3)精神慰撫金一萬元部分：原告因被告之侵權行為受有頭部外傷，經住院七日，
      並歷經複診治療，其肉體、精神受有痛苦，本院斟酌原告所受傷害之實際情形
      ，及兩造之身分、社會地位，原告請求被告賠償精神慰撫金一萬元，認為相當
      ，應予以准許。
三、次按損害之發生或擴大，被害人與有過失者，法院得減輕賠償金額；民法第二百
    十七條第一項定有明文。本件被告超速駕車並未注意車前狀況而撞傷原告固有過
    失，惟原告駕駛輕機車行經無號誌岔路口，假外側直行車道左轉不當，致為內側
    車道行駛之被告機車撞及，亦屬與有過失，兩造之過失同為肇事原因，業經本院
    依職權囑託台灣省基宜區車輛行車事故鑑定委員會以基宜鑑字第八九○五八二號
    鑑定意見書鑑定在案，有鑑定意見書一份在卷可稽。本院依前開情節審酌兩造之
    過失行為，認被告所負之損害賠償金額，應依雙方過失比例減輕百分之五十。是
    則，原告因本件車禍事故所生之財產及非財產上之損害總額合計五萬一千八百六
    十三元（即：六八六三元十三五○○○元十一○○○○元＝五一八六三元），如
    前所述依雙方過失比例減輕百分之五十，原告得請求之賠償總額為二萬五千九百
    三十二元。
四、又按遲延之債務，以支付金錢為標的者，債權人得請求依法定利率計算之遲延利
    息；對於利息，無須支付遲延利息；應付利息之債務，其利率未經約定，亦無法
    律可據者，週年利率為百分之五；給付有確定期限者，債務人自期限屆滿時起，
    負遲延責任；給付無確定期限者，債務人於債權人得請求給付時，經其催告而未
    為給付，自受催告時起，負遲延責任，其經債權人起訴，或依督促程序送達支付
    命令者，與催告有同一之效力，民法第二百三十三條第一項前段、第二項、第二
    百零三條、第二百二十九條第一項、第二項分別定有明文。原告請求被告給付自
    起訴狀繕本送達被告之翌日即八十九年七月二十八日起至清償日止，按年息百分
    之五計算之遲延利息，為有理由，應予准許。
五、從而，原告依侵權行為之法律關係請求被告賠償其損害，於上開金額二萬五千九
    百三十二元，及自八十九年七月二十八日起至清償日止按年息百分之五計算之利
    息之範圍內，為有理由，應予准許；至原告逾上開部分之請求，為無理由，應予
    駁回。
六、原告陳明願供擔保，聲請宣告假執行，經核其勝訴部份，合於法律規定，爰酌定
    相當之擔保金額宣告之；其餘假執行之聲請，因該部分訴之駁回而失所依據，應
    予駁回。
中      華      民      國    八十九    年    十二      月    十二      日
~B臺灣基隆地方法院基隆簡易庭
~B        法院書記官  范育誠
~B        法      官  蔡岱霖
右正本證明與原本無異。
本筆錄正本之送達，與判決正本之送達，有同一效力。
對於本件判決如有不服，應於收受送達後二十日內向本院提出上訴書狀，上訴於本院
合議庭，並按他造當事人之人數附俱繕本。
中      華      民      國    八十九    年    十二      月    十五      日
~B        法院書記官  范育誠


司法院資訊處製作；財團法人民間司法改革基金會備份。
